【裁判字號】    96,聲再,130
【裁判日期】    970108
【裁判案由】    聲請再審
【裁判全文】
臺灣高等法院高雄分院刑事裁定         96年度聲再字第130號
再審聲請人    甲○○
即受判決人
上列聲請人因誣告案件，對於本院96年度上易字第925 號中華民
國96年11月26日確定判決（臺灣高雄地方法院96年度易字第1852
號、臺灣高雄地方法院檢察署96年度偵字第10916 號），聲請再
審，本院裁定如下：
    主  文
再審之聲請駁回。
    理  由
一、本件聲請再審意旨略稱：(一)原判決書所載聲請人於民國（下
    同）95年1 月10日至達達公司辦理4 支遠傳行動電話門號係
    完全沒有之事實，當天聲請人整天在公司開會根本沒有去達
    達公司。(二)聲請人身分證已於95年1 月遺失，此有補領國民
    身分證申請書1 紙為憑。(三)當時我只有去找遠傳門巿和台灣
    大哥大門巿，填寫未辦門號申請書，然遠傳櫃檯人員叫我去
    報案交回三聯單。(四)莊季璉總共替我申請遠傳門號4 支，包
    括台灣大哥大1 支共5 支，非如原判決書所載遠傳門號4 支
    ，實則聲請人確無向電信警察謊報身分證遺失之事實，爰依
    法請求准予再審，以資救濟云云。
二、按因發現確實之新證據，足認受有罪判決之人應受無罪之判
    決者，為受判決人之利益，得聲請再審，刑事訴訟法第 420
    條第1項第6款定有明文。而所謂「發見新證據」，係指該證
    據當時已經存在，為法院及當事人所不及知，不及調查斟酌
    ，至其後始行發見，且就證據本身形式上觀察，固不以絕對
    不須經過調查程序為條件，但必須顯然可認為足以動搖原有
    罪確定判決，而為受判決人無罪、免訴、免刑或輕於原判決
    所認罪名之判決者為限。次按刑事訴訟法第 421條規定，不
    得上訴於第三審法院之案件，除前條規定外，其經第二審確
    定之有罪判決，如就足生影響於判決之重要證據漏未審酌者
    ，亦得為受判決人之利益，聲請再審。所謂漏未審酌乃指第
    二審判決前已發現而提出之證據，未予審酌而言，苟被捨棄
    之證據，已於理由內敘明其捨棄之理由者，即非漏未審酌。
    又所謂重要證據，必須該證據已足認定受判決人應受無罪、
    或免訴、或輕於原審所認定之罪名方可，如不足以推翻原審
    所認定罪刑之證據，即非足生影響於原判決之重要證據。
三、經查：本件原確定判決就聲請人甲○○經友人蘇明發介紹，
    偕同於95年1 月10日某時許，前往「達達聯網股份有限公司
    （其後改為北極星網通科技股份有限公司，下稱達達公司）
    」，透過達達公司業務人員莊季璉介紹後，同意加入該公司
    所舉辦「群內互打獎金制度」會員，遂以自己名義親自填寫
    相關申請資料，由達達公司代為持向申請辦理0000000000、
    0000000000、0000000000、0000000000號行動電話門號共4
    組，約定辦妥後再由達達公司交予九邦衛星通訊股份有限公
    司使用。然聲請人事後反悔不願依約申辦前述行動電話門號
    ，且因透過蘇明發向達達公司表示撤回前開申請未果，除於
    95年2 月16日先行前往遠傳公司門市辦理切結並填寫未申請
    門號聲明書外，竟意圖使他人受刑事處分之接續犯意，先於
    95年2 月24日16時45分許，主動前往電信警察隊第三中隊，
    向承辦員警蘇祐瑩謊稱其身分證遺失，遭他人冒名申請前述
    4 組行動電話門號，以此方式未指定犯人而向該管公務員誣
    告他人涉犯侵占遺失物及偽造文書罪嫌；其後於同年3 月2
    日15時5 分許，接續再前往高雄市政府警察局苓雅分局，同
    以前揭虛偽事項作不實申告之事實及據以認定該事實之證據
    ，均已詳為審酌、論斷，此有該確定刑事判決書附卷可按，
    且對聲請人等之辯詞，如何不足採信，均已予以指駁及說明
    甚詳。又聲請人甲○○亦不否認曾透過莊季璉填寫手機門號
    申請書及事後並要求莊季璉及達達公司撤銷其手機門號申請
    之事實等情。聲請人上開聲請再審意旨(一)至(三)部分，業經原
    確定判決審理時予以審酌，並於判決理由內敘明其採捨之理
    由，此有原確定判決理由乙之實體部分，壹、二、（三）至
    （六）小段敘明綦詳。雖聲請人於96年12月26日提出95年1
    月9 日至95年1 月22日之行程表影本1 紙，主張當日根本沒
    有去辦理手機門號，然該行程表真實與否尚非無疑，且就形
    式上觀察並無法推翻原確定判決認定罪刑之證據，而為聲請
    人應受無罪、或免訴、或輕於原審所認罪名之認定，因此自
    非屬足生影響於原判決之重要證據。至於聲請再審意旨(四)所
    指，僅涉及聲請人被訴詐欺得利未遂部分，惟該部分亦經原
    審不另為無罪諭知確定在案，聲請人此部分主張，亦不足據
    為再審之理由。綜上說明，聲請人所提之再審理由，原確定
    判決法院均已加以調查，本於論理法則、經驗法則，而為證
    據之取捨，聲請再審意旨僅一再指摘原審所憑證據如何不可
    採信，而未具體提出有何「新證據」，其再審之聲請為無理
    由，應予駁回。
據上論斷，應依刑事訴訟法第434條第1項，裁定如主文。
中    華    民    國    97    年     1    月    8     日
                  刑事第七庭    審判長法  官  莊飛宗
                                      法  官  邱明弘
                                      法  官  黃憲文
以上正本證明與原本無異。
不得抗告。
中    華    民    國    97    年     1    月    8     日
                                      書記官  施耀程


司法院資訊處製作；財團法人民間司法改革基金會備份。
